【裁判字號】    97,易,1160
【裁判日期】    970729
【裁判案由】    賭博
【裁判全文】
臺灣彰化地方法院刑事判決              97年度易字第1160號
公  訴  人  臺灣彰化地方法院檢察署檢察官
被      告  甲○○
                      號
選任辯護人  陳世煌律師
            黃俊昇律師
上列被告因賭博案件，經檢察官提起公訴（九十七年度偵字第四
七八０號），本院判決如下：
    主  文
甲○○意圖營利，聚眾賭博，處有期徒刑陸月，如易科罰金，以
新台幣壹仟元折算壹日。
扣案之傳真機肆台、電子計算機貳台、監視器主機壹台、監視鏡
頭貳個、監視電視壹台、遙控器壹個、六合彩帳單參張、簽賭單
肆拾玖張及簽賭倍數表壹張均沒收。
    事  實
一、甲○○基於經營六合彩賭博以營利之集合犯意，自民國九十
    七年五月六日起，提供位於彰化縣二林鎮○○里○○○路一
    ０八巷十三號居所處，充為公眾得出入之場所，招攬不特定
    之成年賭客簽選六合彩號碼賭博財物，而經營六合彩之賭博
    ，並以俗稱「台號」、「港二星」、「港三星」、「港四星
    」等方式供賭客簽賭，賭客依喜好簽選號碼下注，約定每簽
    一注賭金為新台幣（下同）十元，以核對香港政府每星期二
    、四、六（或日）之六合彩開獎號碼決定輸贏，凡簽選號碼
    與當期香港地區六合彩所開出之號碼相同者，「港二星」可
    贏得五十七倍之賭金，「港三星」可贏得五百七十倍之賭金
    ，「港四星」可贏得六千五百倍之賭金，「台號」則可獲九
    至三十倍不等之賭金，如未簽中者，所繳之賭資即全歸甲○
    ○所有，甲○○即以上開方式，藉以牟利。嗣於九十七年五
    月十四日八時四十分許，為警持本院核發之搜索票前往上址
    搜索而查獲，並當場扣得甲○○所有供經營六合彩賭博用之
    傳真機四台、電子計算機二台、監視器主機一台、監視鏡頭
    二個、監視電視一台、遙控器一個、六合彩帳單三張、簽賭
    單四十九張及簽賭倍數表一張。
二、案經彰化縣警察局芳苑分局報請臺灣彰化地方法院檢察署檢
    察官偵查起訴。
    理  由
一、上開事實，迭據被告甲○○於警、偵訊中暨本院審理時坦承
    不諱，且有現場照片及現場位置圖等附卷可稽，並有被告所
    有供經營六合彩賭博用之傳真機四台、電子計算機二台、監
    視器主機一台、監視鏡頭二個、監視電視一台、遙控器一個
    、六合彩帳單三張、簽賭單四十九張及簽賭倍數表一張等扣
    案可佐，本件事證明確，被告上開犯行，洵堪認定。
二、按刑法第二百六十八條規定之「供給賭博場所」，係指提供
    特定處所供人從事賭博行為而言；所稱「聚眾賭博」，係指
    聚集不特定人參與賭博之行為，縱未於現實上同時糾集多數
    人於同一處所，但聚集眾人之財物進行賭博者，例如六合彩
    組頭以電話、傳真之方式供人簽賭之行為，亦屬之。查本件
    被告意圖營利，提供其上開居所充為公眾得出入之場所，供
    不特定人至該址聚集簽賭，是核被告甲○○所為，係犯刑法
    第二百六十六條第一項前段普通賭博罪、同法第二百六十八
    條前段意圖營利供給賭博場所罪及同條後段意圖營利聚眾賭
    博罪。又按刑事法若干犯罪行為態樣，本質上原具有反覆、
    延續實行之特徵，立法時既予特別歸類，定為犯罪構成要件
    之行為要素，則行為人基於概括之犯意，在密切接近之一定
    時、地持續實行之複次行為，倘依社會通念，於客觀上認為
    符合一個反覆、延續性之行為觀念者，於刑法評價上，即應
    僅成立一罪，學理上所稱「集合犯」之職業性、營業性或收
    集性等具有重複特質之犯罪均屬之，例如經營、從事業務、
    收集、販賣、製造、散布等行為概念者是（最高法院九十五
    年度臺上字第一○七九號判決意旨參照）。本件被告自九十
    七年五月六日起至同年月十四日止，於密接之期間內，先後
    多期，在上開居所意圖營利，供給賭博場所及聚眾賭博之行
    為，分別係基於同一之經營六合彩簽賭為業務之犯意，而反
    覆所為，無非執行業務所當然，於行為概念上，應認屬包括
    一罪。另被告多次與不特定人賭博之行為，時間緊接，罪名
    相同，數行為於密切接近之時地實施，侵害同一社會法益，
    各行為之獨立性極為薄弱，依一般社會健全觀念，在時間差
    距上，難以強行分開，在刑法評價上，以視為數個舉動之接
    續施行，合為包括之一行為予以評價，較為合理，應屬接續
    犯，而為包括之一罪（最高法院八十六年度臺上字第三二九
    五號判例意旨參照）。至被告於六合彩各期開獎前多次供人
    簽賭之行為，無非皆欲達最終之六合彩賭博目的，其主觀上
    係追求同一之目的，社會價值上亦僅賦予單一之評價，則各
    期開獎前，被告之各個舉動，均係當次聚眾賭博及賭博犯行
    之接續動作，亦屬於一行為。又被告以一行為同時觸犯在公
    眾得出入之場所賭博財物罪、意圖營利供給賭博場所罪、聚
    眾賭博罪等三罪名，為想像競合犯，依刑法第五十五條規定
    ，應從一情節較重之意圖營利聚眾賭博罪處斷。爰審酌被告
    前曾有經營六合彩賭博之前科（未構成累犯），仍不知警惕
    ，及其犯罪之動機、目的、手段、經營六合彩賭博之期間、
    所得利益，暨其犯後坦承犯行，尚見悔意等一切情狀，量處
    如主文所示之刑，並諭知易科罰金之折算標準。扣案之六合
    彩簽注單四十九張，乃當場查獲之賭博器具，且屬被告所有
    ，爰依刑法第二百六十六條第二項宣告沒收之；另扣案之傳
    真機四台、電子計算機二台、監視器主機一台、監視鏡頭二
    個、監視電視一台、遙控器一個、六合彩帳單三張及簽賭倍
    數表一張，亦均為被告所有，且係供本件賭博犯罪所用之物
    ，併依刑法第三十八條第一項第二款之規定予以宣告沒收。
據上論斷，應依刑事訴訟法第二百九十九條第一項前段，刑法第
二百六十六條第一項前段、第二項、第二百六十八條、第五十五
條、第四十一條第一項前段、第三十八條第一項第二款，刑法施
行法第一條之一，判決如主文。
本件經檢察官蔡曉崙到庭執行職務。
中    華    民    國    97    年    7     月    29    日
                            刑事第六庭
                                法  官  王義閔
以上正本證明與原本無異。
如不服本判決，應於判決送達後10日內，向本院提出上訴書狀，
上訴書狀應「敘述具體上訴理由」，並按他造當事人之人數附繕
本。「切勿逕送上級法院」。
中    華    民    國    97    年    7     月    29    日
                                書記官  陳秀鳳
附錄本案論罪科刑法條全文：
中華民國刑法第266條
（普通賭博罪與沒收物）
在公共場所或公眾得出入之場所賭博財物者，處1千元以下罰金
。但以供人暫時娛樂之物為賭者，不在此限。
當場賭博之器具與在賭檯或兌換籌碼處之財物，不問屬於犯人與
否，沒收之。
中華民國刑法第268條
（圖利供給賭場或聚眾賭博罪）
意圖營利，供給賭博場所或聚眾賭博者，處3年以下有期徒刑，
得併科3千元以下罰金。


司法院資訊處製作；財團法人民間司法改革基金會備份。
